臺灣士林地方法院民事裁定          100年度消債更字第113號
債  務  人  曾利民
上列債務人因聲請更生事件，聲請保全處分，本院裁定如下：
    主  文
聲請駁回。
    理  由
一、按法院就更生之聲請為裁定前，得因利害關係人之聲請或依
    職權，以裁定為保全債務人財產，限制債務人履行債務、債
    權人對於債務人行使權利，停止對於債務人財產強制執行程
    序及其他必要之保全處分，消費者債務清理條例第19條第1
    項第1 款、第2 款、第3 款及第5 款固有明文。惟保全處分
    ，係於法院就更生之聲請為裁定前，為防杜債務人之財產減
    少，維持債權人間之公平受償，及使債務人有重建更生之機
    會，始有保全處分之必要，此觀諸消費者債務清理條例第19
    條立法說明即明。又債務人對於第三人之債權，係維持債務
    人及其共同生活之親屬生活所必需者，不得為強制執行，強
    制執行法第122 條亦規定甚明。
二、聲請意旨略以：伊有不能清償債務之虞情事，業已提出更生
    聲請於本院審理中。伊之薪資扣除3 分之1 所得後，不足生
    活必要支出，為避免造成伊財產之減少，確保全體債權人之
    公平受償，並增進伊重建之機會，爰聲請保全伊之財產，限
    制伊履行債務、債權人對伊行使債權，停止臺灣臺北地方法
    院100 年度司執字第76079 號對伊薪資債權強制執行程序（
    下稱系爭執行程序），並為其他必要之保全處分云云。
三、經查：
  (一)關於債務人財產之保全，係以債務人為對象，限制其處分財
    產之保全，並非限制債權人對債務人財產行使權利，此顯非
    債務人聲請本件保全處分之目的，債務人此項聲請，顯有誤
    解。又關於限制債務人履行債務之保全處分，目的在於防止
    債務人選擇性履行債務而獨使特定債權人受益，應由債權人
    向法院請求予以限制之，債務人聲請限制自己履行債務，亦
    有誤會。
  (二)債務人停止系爭執行程序保全處分之聲請，顯非為防杜債務
    人之財產減少，蓋債務人之債務於執行債權人滿足受償時，
    亦相對隨之減少。又系爭執行程序，他債權人如認有必要，
    非不得於系爭執行程序併案聲請強制執行，就債務人每月薪
    資債權3 分之1 範圍內，按債權比例公平受償，無待債務人
    代為主張保全，聲請停止執行。況本件依債務人陳報於民國
    100 年每月平均薪資僅約新臺幣2 萬2,811 元觀之【計算式
    ：182485÷8 ＝22811 四捨五入】，債權人於保全處分至多
    120 日之期間內，執行可得受償之金額甚微，停止系爭執行
    程序，對於維持債權人間公平受償難認有何助益。再參諸強
    制執行法第122 條規定意旨，債務人對於第三人之債權，本
    即限於非債務人及其共同生活之親屬所必需者，始得強制執
    行，若債務人及其共同生活親屬因系爭執行程序而無法維持
    基本生活，允宜循強制執行法第12條第1 項規定聲明異議，
    系爭執行程序即不致造成債務人及其共同生活親屬無法維持
    基本生活，自無阻礙債務人重建更生之機會。是故，揆諸首
    開說明，聲請人聲請停止系爭執行程序，亦無必要。
  (三)末查，依債務人所提資料，債務人並未說明其他必要之保全
    處分內容，是債務人另聲請為其他必要之保全處分，即無從
    准許。
五、綜上，債務人聲請保全處分，於法未合，應予駁回，爰裁定
    如主文。
中    華    民    國  100     年    9     月    30    日
                  民事第二庭  法      官  黃欣怡
上為正本係照原本作成。
如不服本裁定，應於裁定送達後10 日內，以書狀向本院提出抗告
，並繳納抗告費新臺幣1 千元。
中    華    民    國  100     年    10    月     3    日
                              書  記  官  朱亮彰